# 前期比较数据中的每股经营活动现金流量是否也需要重新计算？

提问人：hunaipeng 时间：2012-09-21 10:29:28
公司发生资本公积转增股本后，披露前期比较数据中的每股经营活动现金流量是否也需要重新计算？
该贴已经同步到 hunaipeng的微博

回答人：chenyiwei
回复 hunaipeng 的帖子
我理解，对于以“所有者权益内部结转”方式实现实收资本（股本）的增减，对每股经营活动现金流量计算公式中分母的处理原则应当与每股收益计算的处理原则相同，即按现在的股本数口径重述前期比较数据。